---
title: "Relatório do Núcleo de Apoio às Vítimas de Violência (NAVV)"
author: "Ministério Público do Estado do Espírito Santo"
date: "Subprocuradoria–Geral de Justiça Institucional"
output:
  pdf_document: default
  word_document: default
  html_document: default
header-includes:
  - \usepackage{titling}
  - \pretitle{\begin{center}\vspace*{-3cm}
    \includegraphics[width=2in,height=2in]{Logo-MPES.png}\vspace{1cm}\LARGE\\}
  - \posttitle{\end{center}}
latex_engine: xelatex
---

```{r setup, include=FALSE}
knitr::opts_chunk$set(echo = TRUE, warning = FALSE, message = FALSE)

library(dplyr)
library(flextable)
library(htmltools)
library(readxl)

use_df_printer()


```

## Relatório

Trata-se de relatório elaborado para atender à solicitação de dados estatísticos de crimes do Núcleo de Apoio às Vítimas de Violência (NAVV), conforme procedimento SEI nº 19.11.0148.0018625/2023-62.

Por meio do Ofício, foi requisitada a disponibilização de "dados extraídos do Sistema Gampes, abrangendo todas as promotorias criminais das comarcas do estado do Espírito Santo, referentes a crimes previstos no Código Penal Brasileiro, sejam tentados ou consumados, ocorridos de janeiro a maio deste ano". Para atender a essa solicitação, os dados foram filtrados com base na taxonomia de assuntos do Auto, de acordo com o Sistema de Gestão de Tabelas Processuais Unificadas (https://sgt.cnmp.mp.br), relacionados aos crimes listados pelo NAVV.

Os assuntos selecionados foram os seguintes:

- DIREITO PENAL >> Crimes contra a Dignidade Sexual >> Estupro de vulnerável
- DIREITO DA CRIANÇA E DO ADOLESCENTE >> Ato Infracional >> Contra a dignidade sexual >> Estupro de Vulnerável
- DIREITO PENAL >> Crimes contra o Patrimônio >> Extorsão 
- DIREITO PENAL >> Crimes contra a vida >> Homicídio Qualificado
- DIREITO PENAL >> Crimes contra a vida >> Homicídio Privilegiado
- DIREITO PENAL >> Crimes contra a Dignidade Sexual >> Estupro 
- DIREITO PENAL >> Crimes contra o Patrimônio >> Extorsão mediante seqüestro 
- DIREITO PENAL >> Crimes contra o Patrimônio >> Roubo Majorado
- DIREITO PENAL >> Crimes Previstos na Legislação Extravagante >> Crimes Militares >> Homicídio >> Homicídio qualificado
- DIREITO PENAL >> Crimes contra a vida >> Homicídio Simples
- DIREITO PENAL >> Crimes Previstos na Legislação Extravagante >> Crimes Militares >> Homicídio >> Homicídio simples
- DIREITO PENAL >> Crimes contra o Patrimônio >> Roubo 

\newpage

## Autos movimentados

Refere-se ao número de autos com 1 (um) ou mais movimentos finalísticos (nos moldes do painel "Área-fim" https://gestao.mpes.mp.br) registrados nas comarcas do estado do Espírito Santo durante o período de janeiro a maio de 2023, categorizado por comarca e assunto.

```{r, include=FALSE}

# library(lubridate)
# 
# # Obtenha a data atual
# data_atual <- Sys.Date()
# 
# # Subtraia um mês
# mes_passado <- data_atual %m-% months(1)
# 
# # Formate o mês passado em português do Brasil
# mes_passado_formatado <- format(mes_passado, format = "%B", locale = "pt_BR")

```


```{r consulta, results='asis', echo=FALSE}

resultados <- read.csv('data/NAVV_pivot.csv')

resultados <- resultados[, -which(names(resultados) == "X")]

df <-resultados

categorias <- unique(df$Orgão)


# Lista para armazenar as tabelas flexíveis
ft_list <- list()


# Loop para cada categoria
for (categoria in categorias) {
  # Filtrando o dataframe para a categoria atual e selecionando apenas as colunas desejadas
  df_filtrado <- df %>%
    filter(Orgão == categoria) %>%
    select(Assunto.Gampes, mes_passado_formatado)
  
  # Classificando as linhas por "Assunto_Gampes" em ordem alfabética
  df_filtrado <- df_filtrado %>%
    arrange(desc(Assunto.Gampes))
  
  
  # Criando a tabela flexível
  ft <- flextable(df_filtrado) %>% 
    autofit()
  
  # Convertendo a tabela flexível para markdown usando kable
  table_markdown <- knitr::kable(df_filtrado, format = "markdown")
  
  # Imprimindo a tabela markdown
  cat("**",categoria,"**\n", sep="")
  
  print(table_markdown)
  cat("\n")  # Pula uma linha entre as tabelas
}


```


