---
title: "Relatório do Núcleo de Apoio às Vítimas de Violência (NAVV)"
author: "Ministério Público do Estado do Espírito Santo"
date: "Subprocuradoria–Geral de Justiça Institucional"
output:
  pdf_document: default
  word_document: default
  html_document: default
header-includes:
  - \usepackage{titling}
  - \pretitle{\begin{center}\vspace*{-3cm}
    \includegraphics[width=2in,height=2in]{Logo-MPES.png}\vspace{1cm}\LARGE\\}
  - \posttitle{\end{center}}
---

```{r setup, include=FALSE}
knitr::opts_chunk$set(echo = TRUE)

library(dplyr)
library(flextable)
library(htmltools)
library(readxl)

use_df_printer()


```

```{r packages, include=FALSE}




```

## Relatório

Trata-se de relatório elaborado para atender à solicitação de dados estatísticos de crimes do Núcleo de Apoio às Vítimas de Violência (NAVV), conforme procedimento SEI nº 19.11.0148.0018625/2023-62.

Por meio do Ofício, foi requisitada a disponibilização de "dados extraídos do Sistema Gampes, abrangendo todas as promotorias criminais das comarcas do estado do Espírito Santo, referentes a crimes previstos no Código Penal Brasileiro, sejam tentados ou consumados, ocorridos de janeiro a maio deste ano". Para atender a essa solicitação, os dados foram filtrados com base na taxonomia de assuntos do Auto, de acordo com o Sistema de Gestão de Tabelas Processuais Unificadas (https://sgt.cnmp.mp.br), relacionados aos crimes listados pelo NAVV.

Os assuntos selecionados foram os seguintes:

- DIREITO PENAL >> Crimes contra a Dignidade Sexual >> Estupro de vulnerável
- DIREITO DA CRIANÇA E DO ADOLESCENTE >> Ato Infracional >> Contra a dignidade sexual >> Estupro de Vulnerável
- DIREITO PENAL >> Crimes contra o Patrimônio >> Extorsão 
- DIREITO PENAL >> Crimes contra a vida >> Homicídio Qualificado
- DIREITO PENAL >> Crimes contra a vida >> Homicídio Privilegiado
- DIREITO PENAL >> Crimes contra a Dignidade Sexual >> Estupro 
- DIREITO PENAL >> Crimes contra o Patrimônio >> Extorsão mediante seqüestro 
- DIREITO PENAL >> Crimes contra o Patrimônio >> Roubo Majorado
- DIREITO PENAL >> Crimes Previstos na Legislação Extravagante >> Crimes Militares >> Homicídio >> Homicídio qualificado
- DIREITO PENAL >> Crimes contra a vida >> Homicídio Simples
- DIREITO PENAL >> Crimes Previstos na Legislação Extravagante >> Crimes Militares >> Homicídio >> Homicídio simples
- DIREITO PENAL >> Crimes contra o Patrimônio >> Roubo 

\newpage

## Autos movimentados

Refere-se ao número de autos com 1 (um) ou mais movimentos finalísticos (nos moldes do painel "Área-fim" https://gestao.mpes.mp.br) registrados nas comarcas do estado do Espírito Santo durante o período de janeiro a maio de 2023, categorizado por comarca e assunto.

```{r consulta, results='asis', echo=FALSE}

resultados <- read.csv('data/NAVV_pivot.csv')

resultados <- resultados[, -which(names(resultados) == "X")]

head(resultados)


```


```{r tabela, results='asis', echo=FALSE}

# Create a list of data frames (replace this with your actual data)
data_frames_list <- list(
  data.frame(ID = 1:3, Value = c(10, 20, 30)),
  data.frame(ID = 4:6, Value = c(40, 50, 60)),
  data.frame(ID = 7:9, Value = c(70, 80, 90))
)

# Iterate over each data frame in the list
for (i in 1:length(data_frames_list)) {
  current_table <- data_frames_list[[i]]
  
  # Perform operations on the current_table
  
  # Print or display the summary table
  print(current_table)
}


```

## Análise gráfica

Gráficos serão inseridos aqui
